Inventaris van het archief van het Nederlandse Gezantschap, het consulaat en het consulaat-generaal te Constantinopel/Istanboel (Turkije), (1817) 1872-1954 (1955)
Nationaal Archief, Den Haag
- KANSELARIJ VAN HET NEDERLANDSE GEZANTSCHAP (1831) 1872-1881 (1887)
  - STUKKEN BETREFFENDE BIJZONDERE ONDERWERPEN, II
    - SCHEEPVAART EN HAVENAANGELEGENHEDEN
      - Stukken betreffende juridische aangelegenheden m.b.t. Nederlandse schepen., 1873.; 323; 1 omslag
      - Stukken betreffende de aanvaring van de "Castor" met het Engelse schip "Maude"., 1874.; 324; 1 omslag
    - PARTICULIERE CORRESPONDENTIE, PERSOONLIJKE BELANGENBEHARTIGING
      - Stukken betreffende de erfenis van Ch. A. Bacle de St. Loup (Nederlands beschermeling)., 1862 en 1873-1877.; 325; 1 omslag
        zie tevens inv.nr. 309
      - Stukken betreffende het testament van Takes/Takiech, Nederlands beschermeling in het Turkse Rijk., 1872-1873.; 326; 1 omslag
      - Stukken betreffende de gevangengenomen Nederlandse matroos G. van der Velde., 1874.; 327; 1 omslag
      - Stukken betreffende het voogdijschap over de kinderen van de weduwe Dominique de Testa., 1876-1882.; 328; 1 omslag
- SECRETARIAAT GEZANTSCHAP (1850) 1881-1940 & KANSELARIJ 1881-1900
  - STUKKEN VAN ALGEMENE AARD, I
    - Agenda's van ingekomen -en uitgaande stukken., 1881-1940.; 329-372; 43 delen, 1 katern.
      de agenda's 1881-1900 zijn van het secretariaat en de kanselarij van het gezantschap
      - 1881 nov. 1 - 1883 feb. 19, 329
      - 1883 feb. 19 - 1884 sep. 24, 330
      - 1884 sep. 25 - 1885 sep. 16, 331
      - 1885 sep. 18 - 1887 jun. 14, 332
      - 1887 jun. 14 - 1888 jul. 14, 333
      - 1888 jul. 16 - 1889 apr. 1, 334
      - 1889 apr. 2 - 1890 mrt. 12, 335
      - 1890 mrt. 12 - 1891 feb. 3, 336
      - 1891 feb. 3 - 1891 dec. 31, 337
      - 1892 jan. 2 - 1892 nov. 8, 338
      - 1892 nov. 8 - 1892 dec. 31, 339
      - 1893 jan. 2 - 1893 okt. 17, 340
      - 1893 okt. 17 - 1893 dec. 31, 341
      - 1894 jan. 2 - 1894 dec. 31, 342
      - 1895 jan. 2 - 1895 dec. 31, 343
      - 1896 jan. 1 - 1896 dec. 31, 344
      - 1897 jan. 1 - 1897 dec. 31, 345
      - 1898 jan. 1 - 1898 dec. 31, 346
      - 1899 jan. 1 - 1899 dec. 30, 347
      - 1900 jan. 2 - 1904 jul. 29, 348
      - 1904 aug. 1 - 1905 dec. 30, 349
      - 1906 jan. 2 - 1906 dec. 31, 350
      - 1907 jan. 1 - 1908 sep. 11, 351
      - 1908 sep. 12 - 1909 dec. 30, 352
      - 1910 jan. 1 - 1911 mrt. 16, 353
      - 1911 mrt. 16 - 1912 aug. 5, 354
      - 1912 aug. 5 - 1913 dec. 31, 355
      - 1914 jan. 2 - 1915 jul. 30, 356
      - 1915 aug. 1 - 1915 dec. 21, 357
      - 1916 jan. 2 - 1917 dec. 31, 358
      - 1918 jan. 1 - 1918 dec. 31, 359
      - 1919 jan. 1 - 1919 dec. 31, 360
      - 1920 jan. 1 - 1920 dec. 31, 361
      - 1921 jan. 1 - 1921 dec. 31, 362
      - 1922 jan. 2 - 1922 dec. 30, 363
      - 1923 jan. 2 - 1923 dec. 31, 364
      - 1924 jan. 2 - 1924 dec. 31, 365
      - 1925 jan. 2 - 1926 dec. 31, 366
      - 1927 jan. 3 - 1928 dec. 31, 367
      - 1929 jan. 2 - 1932 dec. 31, 368
      - 1933 jan. 2 - 1935 dec. 31, 369
      - 1936 jan. 1 - 1938 dec. 30, 370
      - 1939 jan. 2 - 1939 dec. 30, 371
      - 1940 jan. 1 - 1940 dec. 30, 372
    - Agenda van ingekomen en uitgaande stukken van de gezantschaps-secretaris tijdens zijn verblijf in Ankara., 1933-1934.; 373; 1 deel
    - Klappers op de agenda's., 1884-1904 en 1924.; 374-393; 20 delen
      1893 ontbreekt
      - 1884, 374
      - 1885, 375
      - 1886, 376
      - 1887, 377
      - 1888, 378
      - 1889, 379
      - 1890, 380
      - 1891, 381
      - 1892, 382
      - 1894, 383
      - 1895, 384
      - 1896 - 1898, 385
      - 1895, 386
      - 1896, 387
      - 1897, 388
      - 1898, 389
      - 1899 - 1900, 390
      - 1900 - 1902, 391
      - 1903 - 1904, 392
      - 1924, 393
    - Klappers op ingekomen stukken van de agenda's., 1886-1900.; 394-408; 15 delen
      betreft accusatie/correspondentie met het Ministerie van Buitenlandse Zaken en de Consulaten
      - 1886, 394
      - 1887, 395
      - 1888, 396
      - 1889, 397
      - 1890, 398
      - 1891, 399
      - 1892, 400
      - 1893, 401
      - 1894, 402
      - 1895, 403
      - 1896, 404
      - 1897, 405
      - 1898, 406
      - 1899, 407
      - 1900, 408
    - Klappers op uitgaande stukken van de agenda's., 1887-1900.; 409-422; 14 delen
      - 1887, 409
      - 1888, 410
      - 1889, 411
      - 1890, 412
      - 1891, 413
      - 1892, 414
      - 1893, 415
      - 1894, 416
      - 1895, 417
      - 1896, 418
      - 1897, 419
      - 1898, 420
      - 1899, 421
      - 1900, 422
    - Ingekomen -en minuten van uitgaande stukken., 1882-1899.; 423-450; 25 pakken, 3 omslagen
      1885-1892 ontbreken
      - 1882 jan - 1882 apr., 423
      - 1882 mei - 1882 aug., 424
      - 1882 sep - 1882 dec., 425
      - 1883 jan - 1883 apr., 426
      - 1883 mei - 1883 aug., 427
      - 1883 sep - 1883 dec., 428
      - 1884 jan - 1884 dec., 429
      - 1893 dec - 1894 sep., 430
      - 1894 jan - 1894 dec., 431
      - 1894 jan - 1894 dec., 432
      - 1894 jan - 1894 dec., 433
      - 1895 jan - 1895 sep., 434
      - 1895 mrt - 1895 apr., 435
      - 1895 apr - 1895 aug., 436
      - 1895 apr - 1895 jun., 437
      - 1895 sep - 1895 dec., 438
      - 1896 jan - 1896 dec., 439
      - 1896 jan - 1896 dec., 440
      - 1896 mrt - 1896 sep., 441
      - 1897 jan. - 1897 mrt., 442
      - 1897 mrt - 1897 jun., 443
      - 1897 jul - 1897 dec., 444
      - 1898 jan - 1898 apr., 445
      - 1898 apr - 1898 aug., 446
      - 1898 aug - 1898 dec., 447
      - 1898 dec - 1899 mrt., 448
      - 1899 mrt - 1899 jul., 449
      - 1899 jun - 1899 dec., 450
  - STUKKEN BETREFFENDE BIJZONDERE ONDERWERPEN, II
    - I POLITIEKE AANGELEGENHEDEN TURKIJE EN NABIJE OOSTEN, A
      - Rapporten aan het Ministerie van Buitenlandse Zaken inzake de politieke situatie in het Turkse rijk., 1884-1938.; 451-459; 3 pakken, 6 omslagen
        - 1884 - 1888, 451
        - 1889 - 1893, 452
        - 1900 - 1908, 453
        - 1908 - 1910, 454
        - 1911, 455
        - 1912 - 1913, 456
        - 1914 - 1920, 457
        - 1921 - 1926, 458
        - 1927 - 1938, 459
      - Consulaire rapporten inzake de politieke- en economische situatie in de Nederlandse consulaire ressorten in het Turkse rijk., 1885-1915.; 460-464; 5 omslagen
        - Beyrouth, Smyrna, Teheran, Rhodos, 1888-1893, 460
        - Beyrouth, Smyrna, Saloniki, Mytilene, Albanië, 1912-1915, 461
        - Djeddah, 1885-1914, 462
        - Saloniki, Beyrouth, Smyrna, 1912-1913, 463
        - Smyrna, Beyrouth, Saloniki, Aleppo, 1900-1907, 464
      - Ingekomen rapport van de speciale commissie inzake de aanslag op de Ottomaanse sultan door Armeniërs in Smyrna., 1905.; 465; 1 deel
      - Stukken betreffende de politieke situatie in Macedonië., 1905.; 466; 1 omslag
      - Stukken betreffende de aanwezigheid van inspecteurs-generaal in Armenië ter handhaving van het volkenrecht., 1905-1915.; 467; 1 omslag
      - Stukken betreffende de ontvoering van baron van Heemstra in Smyrna door bandieten., 1907-1914.; 468; 1 omslag
      - Stukken betreffende de onlusten in de Hedjaz alsmede het pan-Islamisme., 1909-1917.; 469; 1 omslag
        zie ook inv. nr. 504
      - Stukken betreffende de Balkan-oorlog en de invloed van deze oorlog op de scheepvaart., 1911-1913.; 470; 1 pak
      - Stukken betreffende de aanwezigheid van Nederlandse oorlogsschepen in Constantinopel ter bescherming van de Nederlandse belangen aldaar., 1912-1913.; 471; 1 omslag
      - Stukken betreffende de vergadering van het corps-consulair te Smyrna over de gevolgen van de Grieks-Turkse oorlog voor de haven van Smyrna., 1913.; 472; 1 omslag
      - Stukken betreffende de scheepsrampen voor de kust van Smyrna als gevolg van aldaar uitgezette zeemijnen., 1913-1914.; 473; 1 omslag
      - Ingekomen stukken van het consulaat te Smyrna inzake het bandietwezen aldaar., 1914.; 474; 1 omslag
      - Stukken betreffende de schending van de exterritorialiteit van het gezantschap door de Turkse autoriteiten., 1914.; 475; 1 omslag
      - Stukken betreffende eisen van Nederlanders aan de Ottomaanse autoriteiten wegens geleden oorlogsschade., 1914-1917.; 476; 1 omslag
      - Stukken betreffende de neutraliteit van Nederland alsmede de Nederlandse scheepvaart op het Suezkanaal., 1914-1917.; 477; 1 omslag
      - Stukken betreffende de Turkse behandeling van Armeniërs., 1914-1917.; 478; 1 omslag
      - Stukken betreffende de gevangenneming van de Italiaanse consul E. Dussi te Rodosto door de Ottomaanse autoriteiten., 1915.; 479; 1 omslag
      - Stukken betreffende de verbanning van de consul G.A. Keun uit Adalia wegens vermeende spionage voor Italië., 1915-1917.; 480; 1 omslag
      - Stukken betreffende Ottomaanse belangen in Griekenland., 1917.; 481; 1 omslag
      - Stukken betreffende de deelname van de neutrale landen aan de vredesonderhandelingen tussen het Ottomaanse rijk, Duitsland en de geallieerden., 1917.; 482; 1 omslag
      - Stukken betreffende joodse vluchtelingen uit Palestina en jodenvervolging in Palestina., 1917-1919.; 483; 1 omslag
      - Stukken betreffende de Nederlandse hulp aan Russische vluchtelingen in Turkije., 1921-1922.; 484; 1 omslag
      - Stukken betreffende het herstel van de diplomatieke betrekkingen tussen Turkije en diverse mogendheden., 1921-1925.; 485; 1 omslag
      - Stukken betreffende de politieke situatie in Smyrna., 1922-1923.; 486; 1 omslag
      - Stukken betreffende de schending en plundering van de Nederlandse begraafplaats te Izmir., 1922-1925.; 487; 1 omslag
      - Minuten van rapporten inzake de positie van Turkije in de Islamitische wereld, met bijlagen., 1922-1925.; 488; 1 omslag
      - Stukken betreffende het Turkse beslag op eigendommen van vermiste en verdwenen personen., 1923.; 489; 1 omslag
      - Stukken betreffende de politieke verhoudingen tussen Perzië en Turkije., 1923-1924.; 490; 1 omslag
      - Stukken betreffende het bezoek van de Turkse president Moestafa Kemal Pasja aan Smyrna., 1925.; 491; 1 omslag
      - Rapport inzake het vraagstuk van godsdienstige minderheden in Turkije., 1925.; 492; 1 omslag
      - Missives aan het Ministerie van Buitenlandse Zaken inzake het Franse protectoraat over de Katholieken in het Nabije Oosten., 1925-1926.; 493; 2 stukken
      - Stukken betreffende een oproerige beweging in de omstreken van Nessibine tegen de Turkse regering., 1926.; 494; 1 omslag
      - Stukken betreffende een aanslag op de Turkse president., 1926.; 495; 1 omslag
      - Stukken betreffende het grensverdrag tussen Turkije en Rusland met betrekking tot de scheepvaart en het beheer van de schepen., 1927.; 496; 1 omslag
      - Stukken betreffende de gehouden volkstelling in Turkije., 1927-1928.; 497; 1 omslag
      - Overzichten uit de Turkse pers voor de Gouverneur Generaal van Nederlands-Indië inzake de politieke situatie in Turkije., 1927-1932. Afschriften.; 498; 1 omslag
      - Stukken betreffende het bezoek van het Afghaanse vorstenpaar aan Turkije., 1928.; 499; 1 omslag
    - III POLITIEKE AANGELEGENHEDEN EGYPTE, A
      - Stukken betreffende een overeenkomst inzake een vrije doorvaart via het Suez-kanaal., 1885-1891.; 500; 1 omslag
      - Stukken betreffende onderhandelingen tussen Engeland en Turkije over de ontruiming van Egypte door Britse troepen., 1887-1893.; 501; 1 omslag
    - IV ISLAM EN BEDEVAARTAANGELEGENHEDEN, A
      - Islam
        - Stukken betreffende de verhouding tussen de sultan van Turkije en de Atjehers alsmede andere Mohammedaanse stammen., 1873-1893.; 502; 1 omslag
        - Stukken betreffende vijandige persartikelen uit Turkije jegens het Nederlands koloniaal beleid., 1900-1903.; 503; 1 omslag
        - Stukken betreffende het pan-Islamisme in Arabië en Turkije., 1904-1908.; 504; 2 omslagen
          zie ook 469
        - Verslagen inzake de artikelen over het Mohammedanisme in de Turkse en Arabische pers., 1904-1918.; 505; 1 omslag
        - Stukken betreffende het niet toelaten van Arabieren in Nederlands-Indië wegens het pan-Islamisme., 1908-1909.; 506; 1 omslag
        - Minuten van rapporten inzake het Kalifaat in het Turkse rijk., 1923-1924.; 507; 1 omslag
      - Bedevaartaangelegenheden
        - Stukken betreffende de naturalisatie van Nederlands-Indische onderdanen tot Turkse onderdanen., 1883-1906.; 508; 1 omslag
        - Correspondentie met het consulaat te Djeddah inzake de bedevaart naar Mekka van diverse pelgrims uit Nederlands-Indië., 1893 en 1900-1913.; 509; 1 omslag
        - Stukken betreffende het toepassen van het politiereglement op pelgrims die niet voorzien zijn van een verblijfpas voor Mekka., 1895-1896.; 510; 1 omslag
        - Stukken betreffende schadevergoeding aan de Nederlandse Stoomvaart Mij. wegens verliezen geleden door de Hadj van 1893 te Djeddah., 1895-1896.; 511; 1 omslag
        - Stukken betreffende de verplichte inschrijving van passen voor Nederlands-Indische onderdanen, die naar Turkije willen., 1895-1907.; 512; 1 omslag
        - Stukken betreffende het overlijden van Habib Abdul Rachman el Zair., 1897-1907.; 513; 1 omslag
        - Stukken betreffende de aanwezigheid van Javaanse studenten in Constantinopel., 1900-1908.; 514; 1 omslag
        - Stukken betreffende hoogwaardigheidsbekleders uit Nederlands-Indië, die op bedevaart gaan naar Mekka., 1902-1909.; 515; 1 omslag
        - Ingekomen bedevaartverslagen van het consulaat te Djeddah., 1902-1914.; 516; 1 omslag
        - Stukken betreffende het ontvoeren en het mishandelen van Nederlands-Indische pelgrims te Mekka., 1903-1904.; 517; 1 omslag
        - Stukken betreffende de aanleg van een spoorwegverbinding tussen Djeddah en Mekka., 1905-1915.; 518; 1 omslag
        - Stukken betreffende de oprichting van een ziekenhuis ten behoeve van de pelgrims., 1908-1915; 519; 1 omslag
        - Stukken betreffende de aanwezigheid van 6000 noodlijdende Indische pelgrims in Mekka., 1915.; 520; 1 omslag
    - IIIA VARIA EN REIZIGERSAANGELEGENHEDEN, B
      - Stukken betreffende de voogdij over de kinderen van J.C. Keun en de afwikkeling van zijn schulden., 1857-1858 en 1881-1884.; 521; 1 omslag
      - Stukken betreffende geschenken van de onderkoning van Egypte en de koning van Roemenië aan de protestantse gemeente te Constantinopel., 1867 en 1888.; 522; 1 omslag
      - Stukken betreffende het protestantse kerkhof te Feri-Keuy., 1867-1908.; 523; 1 omslag
      - Stukken betreffende de studiereis van prof. Allard Pierson naar de Oriënt., 1885.; 524; 1 omslag
      - Stukken betreffende de nalatenschappen van Nederlandse onder-danen., 1885-1916 en 1933.; 525; 1 omslag
        zie ook inv. nrs. 573, 771, 782
      - Stukken betreffende een geschil tussen de Nederlandse consul te Djeddah en de sherrif van Mekka over de terugbetaling aan Javaanse pelgrims voor de door hen gekochte korans., 1886.; 526; 1 omslag
      - Stukken betreffende de ontvoering door rovers van de zoon van de Nederlandse onderdaan M. Beja te Salonica., 1886.; 527; 1 omslag
      - Stukken betreffende de lokatie van de graftombe van de Nederlander A. de Wijs welke zich waarschijnlijk bevindt te Constantinopel., 1886.; 528; 1 omslag
      - Stukken betreffende Christen- en Jodenvervolgingen in Turkije en botsingen tussen Christenen en Moslims in het Turkse Rijk., 1886-1893.; 529; 1 omslag
      - Stukken betreffende het protestantse kerkhof te Salonica., 1887.; 530; 1 omslag
      - Stukken betreffende de verbouwing van het Nederlandse ziekenhuis en de protestantse kerk te Smyrna., 1888-1908.; 531; 1 omslag
      - Stukken betreffende het aannemen van de Nederlandse consul te Smyrna van de functie van consul voor Roemenië., 1891.; 532; 1 omslag
      - Stukken betreffende de vereniging "het buitenland"., 1891-1893.; 533; 1 omslag
      - Stukken betreffende de behandeling van Joden in het Turkse rijk., 1891-1900.; 534; 1 omslag
      - Stukken betreffende de opvoering te Amsterdam van een voor de Turkse sultan kwetsend toneelstuk., 1894.; 535; 1 omslag
      - Stukken betreffende een eventuele volkstelling van vreemde onder-danen in Smyrna door de consulaire vertegenwoordiging aldaar., 1910.; 536; 1 omslag
      - Stukken betreffende de moordaanslag op jhr. W.A. Mock door de Turkse autoriteiten., 1912-1914.; 537; 1 omslag
      - Stukken betreffende M. Nahi-Bey, oud politiechef te Konia beschul-digd van medeplichtigheid inzake de massamoord op Armeniërs., 1920.; 538; 1 omslag
      - Stukken betreffende de eerste KLM vliegreis van Amsterdam naar Batavia waarbij in Philipollis een noodlanding werd gemaakt., 1924-1925.; 539; 1 omslag
    - IIIB CONFERENTIES, INTERNATIONALE COMMISSIES, B
      - Stukken betreffende de Nederlandse deelname aan de internationale commissie voor de reddingsdienst in de Zwarte Zee., 1870-1911.; 540; 1 omslag
      - Stukken betreffende de Nederlandse deelname aan commissie ter voorbereiding van maatregelen inzake de handel in blanke slavinnen., 1903-1904.; 541; 1 omslag
      - Stukken betreffende de Griekse-Turkse commissie inzake de regeling van de grensgeschillen., 1924-1926.; 542; 1 omslag
    - IIIC HANDELSPOLITIEK, GOEDEREN, B
      - Stukken betreffende concessie aanvragen van de Perzische handelsvereniging voor vaart op de Tigris en Euphraat., 1879-1889.; 543; 1 omslag
      - Stukken betreffende de levering van goederen ten behoeve van Mohammedanen in Beyrouth., 1909.; 544; 1 omslag
      - Nota voor de leden van de Nederlandse delegatie inzake handelsonderhandelingen met Turkije., 1937.; 545; 2 delen
    - IV ONDERHOUD RIJKSEIGENDOMMEN, B
      - Stukken betreffende onderhoud en verbouwing van het Nederlandse legatiegebouw te Constantinopel., 1873-1919.; 546; 1 pak
      - Stukken betreffende herstel- en onderhoudswerkzaamheden aan de Nederlandse gezantschapsgebouwen te Istanboel., 1924-1932.; 547; 1 omslag
      - Bouwtekeningen en plattegronden van de legatiegebouwen te Constantinopel., 1858 en 1889-1893.; 548.1-548.9; 548
        - Tekeningen behorend bij exh. 24 maart 1858 no. 29, Maart 1858, 548.1-548.4
          - Plattegrond van het gezantschap met daarop aangegeven de te verkopen stukken land, 548.1-548.2
            - Origineel, 548.1; 1 blad Manuscript; Calque
            - Kopie, 548.2; 1 blad; Diazotypie
          - Aanzicht van de voorgevel aan de Perastraat, 548.3-548.4
            - Origineel, 548.3; 1 blad Manuscript; Calque
            - Kopie, 548.4; 1 blad; Diazotypie
        - Tekeningen behorend bij het bericht van het gezantschap te Constantinopel van 17 juli 1889 no. 823/140, Juli 1889, 548.5-548.9
          - Tekening no. 1: dakplan, 548.5; 1 blad Manuscript
          - Tekening no. 2: profiel A-B, 548.6; 1 blad Manuscript
            Door Theocharis
          - Tekening no. 3: profiel C-D, 548.7; 1 blad Manuscript
          - Tekening no. 4: plattegrond 2e verdieping, 548.8; 1 blad Manuscript
          - Tekening no. 5: plattegrond 2e verdieping, variant, 548.9; 1 blad Manuscript
        - Tekeningen behorende bij bericht[en] van 1891, april-november 1891, 548.10-548.20; Schaal 1:100
          Door A.L. de Kruyff
          - Huis van de gezant, fig. 1-7, april 1891, 548.10-548.12
            - Origineel, 548.10; 1 blad Manuscript
            - Kopie van 548.10, 548.11; 1 blad; Diazotypie
            - Variant op 548.10, 548.12; 1 blad; Diazotypie
          - Huis van de gezant, fig. 8-12, april 1891, 548.13-548.15
            - Origineel, 548.13; 1 blad Manuscript
            - Kopie van 548.13, 548.14; 1 blad; Diazotypie
            - Variant op 548.13, 548.15; 1 blad; Diazotypie
          - Overige gebouwen op het terrein van het gezantschap, met plattegrond van het gehele terrein, fig. 13-26, november 1891, 548.16-548.20
            - Origineel, 548.16; 1 blad Manuscript
            - Kopie van 518.16, 548.17; 1 blad Manuscript; Linnencalque
              Ad no. 1092/331 van 16 november 1891
            - Kopie van 548.17, 548.18; 1 blad; Diazotypie
            - Kopie van 548.17, 548.19; 1 blad; Diazotypie
            - Kopie van 548.17, 548.20; 1 blad; Diazotypie
        - Plattegrond van het terrein van het gezantschap, 548.21; 1 blad Manuscript; Linnencalque
          Kopie naar fig. 26 op 548.16
        - Bouwtekeningen voor het Nederlandse consulaat, 29 maart 1949, 548.22-548.23; 2 bladen; Diazotypiën
          Door Jean Balatti
          - Consulat generale roy.le des Pays-Bas - Plan du rez-de-chaussée, 548.22
          - Consulat generale roy.le des Pays-Bas - Plan du 1.er etage, 548.23
      - 'Le cimetière international protestant de Frekeny à Constantinople': plattegrond van het protestants kerkhof, ca. 1890; 548.24; 1 blad; Fotokopie
      - Stukken betreffende het onderhoud aan de gezantschapskapel., 1879-1888.; 549; 1 omslag
      - Stukken betreffende de vestiging van het Nederlands gezantschap te Ankara., 1931-1938.; 550; 1 omslag
    - V BULGAARSE AANGELEGENHEDEN, B
      - Nederlandse vertegenwoordiging
        zie ook rubriek C 1a Algemeen
        - Stukken betreffende het overlijden van de Nederlandse consul te Philoppel., 1922.; 551; 1 omslag
        - Stukken betreffende de Nederlandse diplomatieke vertegenwoor-diging in Bulgarije., 1923.; 552; 1 omslag
        - Stukken betreffende het corps diplomatique te Sofia., 1923-1930.; 553; 1 omslag
        - Stukken betreffende het personeel van het Nederlands gezantschap te Sofia., 1923-1938.; 554; 1 omslag
        - Stukken betreffende het Nederlandse vice-consulaat en consul te Bourgas., 1931-1937.; 555; 1 omslag
        - Stukken betreffende de samenvoeging van de Nederlandse consulaire vertegenwoordiging in Bulgarije en Joegoslavië., 1932.; 556; 1 omslag
        - Stukken betreffende de Nederlandse consulaten te Roustchouk en Philippopel (Bulgarije)., 1933-1937.; 557; 1 omslag
          zie ook inv. nrs. 551, 672
        - Stukken betreffende de waarneming van de Franse belangen door de Nederlandse vice-consul te Varna., 1935.; 558; 1 omslag
      - Politieke aangelegenheden
        - Stukken betreffende de Bulgaarse regering te Sofia., 1910-1917.; 559; 1 omslag
        - Stukken betreffende Bulgaarse politieke aangelegenheden., 1923-1932.; 560-561; 2 pakken.
          - 1923 - 1926, 560
          - 1926 - 1932, 561
        - Stukken betreffende wettelijke bepalingen tegen revolutionaire woelingen in Bulgarije., 1924-1925.; 562; 1 omslag
        - Stukken betreffende het huwelijk van de Bulgaarse koning., 1929-1937; 563; 1 omslag
        - Stukken betreffende het Nederlands-Bulgaarse uitleveringsverdrag., 1929-1935.; 564; 1 omslag
      - Economische en financiële aangelegenheden
        - Stukken betreffende de economische toestand in Bulgarije., 1922-1936.; 565; 1 pak
        - Stukken betreffende de Bulgaarse visserij., 1923-1928.; 566; 1 omslag
        - Stukken betreffende de Bulgaarse staatschulden., 1927-1929.; 567; 1 omslag
        - Stukken betreffende de eerste Bulgaarse mijnbouwmij. en ijzerfabriek., 1928.; 568; 1 omslag
        - Stukken betreffende Bulgaarse staatsleningen., 1928-1929.; 569; 1 omslag
        - Stukken betreffende het Bulgaars-Nederlandse handelsverdrag., 1929.; 570; 1 omslag
        - Stukken betreffende het clearing- en compensatieverdrag tussen Nederland en Bulgarije., 1932-1935.; 571; 1 pak
        - Stukken betreffende handelsverdragen van Bulgarije met diverse landen., 1933-1936.; 572; 1 omslag
      - Nalatenschappen
        - Stukken betreffende een nalatenschap van de Nederlander A.L de Kruyff, correspondent van de NRC te Sofia., 1923-1930.; 573; 1 omslag
          zie ook inv. nrs. 525, 573, 771, 782
    - VI HOF - EN CORPS DIPLOMATIQUE TE CONSTANTINOPEL, B
      - Stukken betreffende de verkiezing van de nieuwe patriarch Meletios IV te Phanar., 1921-1922.; 574; 1 omslag
      - Stukken betreffende de reis van de Nederlandse tijdelijk zaakgelastigde te Constantinopel naar Ankara., 1929. Afschriften.; 575; 1 omslag
    - VII PERSONEEL VAN HET GEZANTSCHAP EN CONSULAAT, B